臺灣屏東地方法院刑事判決　　　　　　　　　　　　　九十一年度易字第五一五號
　　公　訴　人　臺灣屏東地方法院檢察署檢察官
　　被　　　告　甲○○
右列被告因竊盜案件，經檢察官提起公訴（九十一年度偵字第一三一四、二０四０號
），及移送併辦（九十一年度偵字第二六二０、三一四二號），本院判決如左：
    主  文
甲○○連續於夜間侵入住宅竊盜，處有期徒刑貳年。
    事  實
一、甲○○意圖為自己不法之所有，本於竊盜之概括犯意，於下列時地竊取他人之物
    ：
  (一)民國九十一年二月二十六日下午十五時許，在屏東縣長治鄉新潭村單座二巷二十
    五弄二之一號前，見丙○○所有之車號ＷＲＵ—七八七號機車（價值約新台幣（
    下同）一萬元）之鑰匙未取下，便徒手竊取供己騎用，嗣於同月二十七日下午四
    時三十分許，騎乘該機車行至屏東縣里港鄉里港國中南側門門口時，為警當場查
    獲（九十一年度偵字第一三一四號）。
  (二)於同年四月五日晚上十時許，在屏東市○○里○○街一七０號前，見己○○所有
    之車號ＷＰＺ—八七六號機車（價值約二萬元）之鑰匙未取下，即徒手竊取該機
    車，得手後供己騎用（九十一年度偵字第二０四０號）。
  (三)於同年四月十一日晚上十時許，打開戊○○未上鎖之大門，侵入戊○○位於屏東
    縣九如鄉○○村○○路一三二號住處，見戊○○所有之摩托羅拉廠牌，序號為0
    00000000000000號行動電話放置於客廳桌上，遂徒手竊取之。嗣
    於同年四月十一日晚上十一時許，其騎乘上開ＷＰＺ—八七六號機車行至屏東縣
    九如鄉○○村○○路○○道台三線路口時許，為警查獲，並起獲該行動電話（九
    十一年度偵字第二０四０號）。
  (四)於同年四月二十九日下午四時三十分許，在屏東縣高樹鄉○○村○○路一之十二
    號前停車棚內，見乙○○所有車號ＯＷＦ─九七一號機車之鑰匙未取下，即徒手
    竊取該車，得手後供己騎用，嗣於同年五月八日將該車棄置於屏東縣九如鄉玉水
    村屏東市歸園附近（九十一年度偵字第二六二０號）。
  (五)於同年五月十日晚上九時四十五分許，在屏東縣里港鄉○○村○○路三號前，見
    蔡豐原所有車號ＯＷＢ─００九號機車之鑰匙未取下，徒手竊取該機車，得手後
    供給己騎用，嗣於同日晚上十時五分許，為蔡豐原及其友人會同警方在里港國中
    內查獲（九十一年度偵字第二六二０號）。
  (六)於同年六月三日晚上因騎腳踏車淋雨，來不及回家換衣服，即於六月四日凌晨某
    時許，至丁○○位於屏東縣九如鄉○○村○○路六十八巷五號之住處，踰越圍牆
    ，徒手在騎樓曬衣架竊取丁○○所有之藍色上衣、黑色條紋短褲、黑色外套各一
    件（共價值約一千三百元），並隨即換穿上身，嗣於翌日（五日）凌晨零時許，
    又至該處徘徊時，為丁○○發覺其所穿衣物為自己所有，進而呼叫追趕，而於九
    如國中附近之產業道路攔獲甲○○，並報警查獲（九十一年度偵字第三一四二號
    ）。
二、案經屏東縣警察局里港分局報請台灣屏東地方法院檢察署檢察官偵查起訴及移送
    併辦；甲○○於本院審理時逃匿，經本院發佈通緝後，其於九十一年八月三十一
    日為警逮捕始歸案。
    理  由
一、訊據被告甲○○對上開時地為竊盜行為之事實均坦承不諱，核與被害人丙○○、
    己○○、戊○○、乙○○、蔡豐原、丁○○指訴情節大致相符，並有贓物認領保
    管單、車輛竊盜車牌失竊資料個別查詢報表、照片等附卷可稽。被告自白與事實
    相符，事證明確，其竊盜犯行應堪認定。
二、核被告上開(一)、(二)、(四)、(五)之竊盜行為，均係犯刑法第三百二十條第一項之普通
    竊盜罪；被告上開(三)之竊盜行為，係犯刑法第三百二十一條第一項第一款之夜間
    侵入住宅竊盜罪；又按刑法第三百二十一條第一項第二款所謂「毀越」門扇牆垣
    ，指毀損或越進門扇牆垣者而言，毀而不越，或越而不毀，均得依該條款處斷（
    司法院院字第六一○號解釋參照），故核被告上開(六)所為，係犯刑法第三百二十
    一條第一項第二款之踰越牆垣竊盜罪。被告先後六次犯行，時間緊接，方法相同
    ，觸犯基本構成要件相同之罪，顯係基於概括犯意為之，為連續犯，應依刑法第
    五十六條之規定，論以情節較重之刑法第三百二十一條第一項第一款夜間侵入住
    宅竊盜之一罪，並加重其刑。又夜間侵入住宅竊盜罪當然含有刑法第三百零六條
    之侵入住宅罪質，自不得再論以刑法第三百零六條之罪。又上開(四)至(六)部分雖未
    據公訴人起訴，然此部分與起訴事實具有連續犯之裁判上一罪關係，已如前述，
    自為起訴效力所及，本院自應併予審究。爰審酌被告素行非佳（有多次前科，見
    前科資料），犯罪之目的、動機、手段，犯罪所得多寡、侵入住宅竊盜嚴重妨害
    居家安全（有許多重大刑案因此發生），犯後坦承犯行，態度尚稱良好等一切情
    狀，量處如主文所示之刑。
據上論斷，應依刑事訴訟法第二百九十九條第一項前段，刑法第五十六條、第三百二
十一條第一項第一款，判決如主文。
本案經檢察官陳川傑到庭執行職務。
中      華      民      國     九十一     年     九     月     三十     日
                                      臺灣屏東地方法院刑事第二庭
                                          審判長法  官黃國永
                                                法  官林昌義
                                                法  官翁世容
右正本證明與原本無異。
如不服本判決應於收受本判決後送達後十日內向本院提出上訴書狀，其未敘述上訴理
由者，並得於提起上訴後十日內向本院補提理由書狀（均須按他造當事人之人數附繕
本 ）「切勿逕送上級法院」
                                          書記官      王秋淑
中      華      民      國      九十一      年    九    月    三十      日
附錄
中華民國刑法第三百二十一條第一項
犯竊盜罪而有左列情形之一者，處六月以上五年以下有期徒刑：
一  於夜間侵入住宅或有人居住之建築物、船艦，或隱匿其內而犯之者。
